【裁判字號】    90,易,1817
【裁判日期】    900831
【裁判案由】    竊盜
【裁判全文】
臺灣高雄地方法院刑事判決                          九十年度易字第一八一七號
    公  訴  人  臺灣高雄地方法院檢察署檢察官
    被      告  丙○○
右列被告因竊盜案件，經檢察官提起公訴（九十年度偵字第五四七二號）及移送併辦
（九十年度偵字第一三三六四號），本院判決如左：
    主  文
丙○○連續竊盜，累犯，處有期徒刑陸月，如易科罰金，以佰元折算壹日。棉手套
壹雙，沒收。
    事  實
一、丙○○前曾於民國八十七年間犯竊盜罪，經台灣高等法院高雄分院於八十七年六
    月三十日以八十七年度上易字第一三五七號判處有期徒刑三月確定，於八十七年
    十月八日執行完畢，猶不知悔改，於九十年三月八日十五時許，在高雄市前鎮區
    ○○○路原住民活動中心前，見潘貴春所有車牌號碼ＹＮＰ─九八九號輕型機車
    一部停放於該處，竟意圖為自己不法之所有，並基於概括之犯意，動手以拆卸擋
    風板、拔除電線發動之方式（毀損部分未據告訴），竊取潘貴春所有之右揭機車
    ，得手後旋即將所竊得之機車騎離該處，並留供已用，嗣經潘貴春發覺而向警方
    報案後，嗣於九十年三月十四日二十時四十五分許，丙○○騎乘該機車行經高雄
    市○鎮區○○路漁業大樓側門前，為警當場查獲。丙○○又意圖為自己不法之所
    有，承前概括犯意，於九十年六月二十二日二十時許，在前述地點以拆卸電門電
    線發動之方式，竊取潘貴春所有之上開機車，得手後旋即將所竊得之機車騎離該
    處，並留供已用，復於九十年六月二十三日凌晨一時許，丙○○騎乘前開機車至
    高雄市前鎮區○○○○路七號前，見甲○○所有置於宏億冷氣工程行前空地上之
    船用冷煤管線零件無人看管，意圖為自己不法之所有，承前概括犯意，戴上其所
    有之工作用棉手套，將冷煤管線零件裝入放置現場之空布袋中，正欲搬至前述機
    車上，為鄰人通知甲○○報警當場查獲。
二、案經內政部警政署高雄港務警察所移送臺灣高雄地方法院檢察署檢察官偵查起訴
    及移送併案審理。
    理  由
一、訊據被告丙○○對於右揭竊取機車等情坦承不諱，核與被害人潘貴春之妻乙○○
    於警訊、本院審理時指訴大致相符（警卷、本院九十年六月七日審理筆錄），並
    有車輛車牌失竊作業－新增車輛認可資料、高雄港務警察所尋獲電腦輸入單各一
    紙附卷可稽，此外，復有被害人之妻乙○○出具之贓物認領保管單一紙附卷可稽
    ，被告犯罪事證明確，上述竊盜犯行洵堪認定。又訊據被告丙○○矢口否認上開
    竊取冷煤管線零件之犯行，辯稱：冷煤管線零件是在空地撿來，要載去賣云云，
    惟查，右揭犯罪事實，業據被害人甲○○於警訊及本院審理時指述：當天接獲宏
    億冷氣工程行附近鄰居來電，告訴我有人正在竊取我置於公司前空地之船用冷煤
    管線配件，我就從家中趕到現場，看見被告正以我工廠的飼料袋裝取船用冷煤管
    線配件，我看見後馬上報警，被告已將裝滿船用冷煤管線配件袋子放到機車上，
    就與鄰居將被告攔下，同時警員到場將被告逮捕明確（警卷、本院九十年八月十
    日訊問筆錄），復經證人即負責逮捕被告之警員李天旗到庭結證稱：接獲報警至
    現場，發現被告將原來被害人放置於空地之船用冷煤管線零件放置於ＹＮＰ─九
    八九輕機車前座腳踏板處，手帶棉手套，冷煤配管件放在飼料袋中要載走等語無
    訛（九十年八月十日訊問筆錄），是以被告於警訊時自承搬此零要載去賣，未向
    任何人講要搬此零件等語觀之，被告對於上開船用冷煤管線零件具有相當之價值
    知之甚悉，且該零件放置所在又係於船用零件工程行匯集之高雄市前鎮區○○○
    ○路上，則以一般常識而言，放置於工廠前中庭空地之五金零件，雖無人看管，
    然物主仍無放棄其所有權或逸脫其管領力之情形，被告趁被害人不備之際伺機竊
    取得手，自屬竊盜之行為無誤。且如被告所辯，係誤以為無人所有而拾得，其又
    何必捨於白天活動時間前去撿拾，而選擇於凌晨一時許之夜半時間前往？顯係明
    知該物係他人所有，夜間行竊以免為人發現所致，更足徵意在行竊之心，故被告
    前開所辯，應係飾卸之辭，不足採信。此外，復有搜索扣押證明筆錄、被害人甲
    ○○出具之贓物認領保管單各一紙附卷可稽，被告犯罪事證明確，竊盜犯行洵堪
    認定。
二、核被告丙○○所為，係犯刑法第三百二十條第一項竊盜罪。被告先後三次竊盜犯
    行，時間緊接，所犯構成要件相同，為連續犯，應依刑法第五十六條之規定論以
    一罪，並加重其刑。又被告於九十年六月二十二日二十時許竊取潘貴春所有上開
    機車、九十年六月二十三日凌晨一時許竊取甲○○之船用冷煤管線零件部分，雖
    未據公訴人起訴，然本院認有連續犯之關係，應為起訴效力所及，基於審判不可
    分原則，應併予審理。被告前曾於八十七年間犯竊盜罪，經台灣高等法院高雄分
    院於八十七年六月三十日以八十七年度上易字第一三五七號判處有期徒刑三月確
    定，於八十七年十月八日執行完畢，業經被告供明在卷，並有臺灣高雄地方法院
    被告院內索引紀錄表、台灣高等法院被告全國前案紀錄表各一紙在卷可稽，其於
    前案執行完畢後，五年以內再犯有期徒刑以上之本罪，為累犯，應依刑法第四十
    七條之規定加重其刑，並遞加之。審酌被告有竊盜前科，為圖自身便利即二次竊
    取他人機車，並騎乘竊得之機車竊取船用冷煤管線配件，犯罪後僅坦承竊取機車
    犯行，否認竊取用冷煤管線配件犯行，態度欠佳，惟機車、船用冷煤管線配件均
    已由被害人加以領回，有上開贓物認領保管單三紙在卷可佐，其犯罪所造成之損
    害非鉅，現仍無業等一切情狀，量處如主文所示之刑，併諭知易科罰金之折算標
    準，以昭炯戒。至棉手套一雙，固未據扣案，惟無法證明業已滅失，既係被告所
    有，且係供犯本罪使用，爰依刑法第三十八條第一項第二款規定宣告沒收，附此
    敘明。
據上論斷，應依刑事訴訟法第二百九十九條第一項前段，刑法第五十六條、第三百二
十條第一項、第四十七條、第四十一條第一項、第三十八條第一項第二款，罰金罰鍰
提高標準條例第一條前段、第二條，判決如主文。
中      華      民      國      九十      年     八     月    三十一    日
                                臺灣高雄地方法院刑事第一庭
                                        法  官    郭貞秀
右正本證明與原本無異。
如不服本判決，應於判決送達後十日內，向本院提出上訴狀。
                                    書  記  官    黃國忠
中    華    民    國      九十      年        九      月       三      日


司法院資訊處製作；財團法人民間司法改革基金會備份。
